臺灣新竹地方法院刑事宣示判決筆錄
110年度易字第388號
公  訴  人  臺灣新竹地方檢察署檢察官
被      告  李執瑋



            林昌毅




上列被告等因賭博等案件，經檢察官提起公訴（110年度偵字第2
272號）後，聲請改依協商程序而為判決，本院於中華民國110年
10月7日上午9時30分，在本院刑事第八法庭宣示判決，出席職員
如下：
                                          法  官  江宜穎
                                  書記官  蕭妙如
                                  通  譯  黃雅婷
法官起立朗讀判決主文、犯罪事實要旨、處罰條文、附記事項，
及告以上訴限制、期間並提出上訴狀之法院，且諭知記載其內容
：
一、主  文：
    李執瑋犯圖利聚眾賭博罪，累犯，處有期徒刑肆月，如易科
    罰金，以新臺幣壹仟元折算壹日。扣案之電腦設備肆台、事
    務機壹台、簽單拾張均沒收；未扣案之犯罪所得新臺幣貳拾
    萬元沒收，於全部或一部不能沒收或不宜執行沒收時，追徵
    其價額。
　　林昌毅犯圖利聚眾賭博罪，累犯，處有期徒刑肆月，如易科
    罰金，以新臺幣壹仟元折算壹日。未扣案之犯罪所得新臺幣
    伍萬元沒收，於全部或一部不能沒收或不宜執行沒收時，追
    徵其價額。
二、犯罪事實要旨：
    李執瑋意圖營利，基於供給賭博場所暨聚眾賭博之單一犯意
    ，自民國109年7月1日9時許起迄至同年10月12日為警查獲止
    ，雇用具有上開犯意聯絡之林昌毅，在新竹縣○○市○○路000
    號經營俗稱「地下今彩539」之簽賭站，聚集多數人或不特
    定人透過即時通訊軟體LINE群組向其等下注簽賭，其賭博方
    式為：以「今彩539」開出之號碼為輸贏依據，「二星」每
    注賭資新臺幣（下同）75元，若賭客簽注2個號碼與當期開
    出號碼任2個相同者即簽中「二星」，可贏得5,300元之彩金
    ；「三星」每注賭資73元，若賭客簽注3個號碼與當期開出
    號碼任3個相同者即簽中「三星」，可贏得5萬3,000元之彩
    金；「四星」每注賭資50元，若賭客簽注4個號碼與當期開
    出號碼任4個相同者即簽中「四星」，可贏得50萬元之彩金
    ；若未簽中，則簽注之賭金悉歸李執瑋、林昌毅所有，而以
    此等方式供給賭博場所及聚集不特定之多數人賭博財物，林
    昌毅即藉此牟取不法報酬5萬元，李執瑋則因此獲取20萬元
    之不法所得。嗣為警於109年10月12日16時許，持本院核發
    之搜索票執行搜索而查獲，並扣得電腦設備4台、事務機1台
    、簽單10張等物。
三、處罰條文：
    刑法第268條。
四、附記事項：
  ㈠被告李執瑋前於99年間因違反槍砲彈藥刀械管制條例等案件
    ，經臺灣桃園地方法院以100年度訴字第552號判決判處有期
    徒刑3年4月確定，而上開案件所宣告之刑，嗣與被告李執瑋
    另案所犯施用毒品、傷害案件所受宣告之有期徒刑7月、4月
    、6月，經臺灣桃園地方法院以101年度聲字第5500號裁定定
    應執行有期徒刑4年3月確定，於106年1月13日縮短刑期假釋
    出監，甫於108年10月6日保護管束期滿，未經撤銷視為執行
    完畢；被告林昌毅前於108年間因妨害自由案件，經本院以1
    08年度易字第761號判決判處有期徒刑5月確定，甫於109年4
    月8日易科罰金執行完畢等情，此有其等之臺灣高等法院被
    告前案紀錄表1份（見本院卷第15頁至第35頁、第37頁至第4
    2頁）附卷憑參，其等受有期徒刑之執行完畢後，5年以內故
    意再犯本案有期徒刑以上之罪，均屬刑法第47條第1項規定
    之累犯，公訴人乃參酌司法院大法官釋字第775號解釋意旨
    ，認本案與被告等於本案有依上開規定加重之必要，嗣與被
    告等說明後，其等達成如主文欄所示之協商合意。
　㈡再者，供犯罪所用、犯罪預備之物或犯罪所生之物，屬於犯
    罪行為人者，得沒收之，刑法第38條第2項前段定有明文。
    而扣案電腦設備4台、事務機1台、簽單10張均為被告李執瑋
    所有，供其為本案犯行所用之物，業經其自承在卷（見本院
    卷第63頁），復核無刑法第38條之2第2項得不予宣告沒收之
    事由，本院自應依同法第38條第2項前段宣告沒收之。
　㈢又「犯罪所得，屬於犯罪行為人者，沒收之」、「前2項之沒
    收，於全部或一部不能沒收或不宜執行沒收時，追徵其價額
    」，刑法第38條之1第1項前段、第3項分別定有明文。查被
    告李執瑋、林昌毅共同為本案圖利聚眾賭博等犯行，被告林
    昌毅曾因此支領5、6萬元之薪資，被告李執瑋則藉此謀得20
    萬元之不法利益，各經其等供承在卷（見本院卷第63頁），
    此部分當核屬其等本案之犯罪所得，經公訴人上開被告說明
    後，其等分別達成如主文各項所示宣告沒收、追徵之協商合
    意，本院當依此宣告沒收及追徵。
五、協商判決除有刑事訴訟法第455條之4第1項第1款於本訊問程
    序終結前，被告撤銷協商合意或檢察官撤回協商聲請者；第
    2款被告協商之意思非出於自由意志者；第4款被告所犯之罪
    非第455條之2第1項所定得以協商判決者；第6款被告有其他
    較重之裁判上一罪之犯罪事實者；第7 款法院認應諭知免刑
    或免訴、不受理者情形之一，及違反同條第2 項「法院應於
    協商合意範圍內為判決；法院為協商判決所科之刑，以宣告
    緩刑或2 年以下有期徒刑、拘役或罰金為限」之規定者外，
    檢察官與被告均不得上訴。
六、如有前項得上訴之情形，得自收受宣示判決筆錄送達之日起
    20日內，向本院提出上訴書狀，上訴於第二審法院。
本案經檢察官陳興男提起公訴，檢察官劉正祥到庭執行職務。
中　　華　　民　　國　　110 　年　　10　　月　　7 　　日
                  刑事第二庭    書記官  蕭妙如
                                法  官  江宜穎
以上筆錄正本係照原本作成。
中　　華　　民　　國　　110 　年　　10　　月　　7 　　日
                                書記官  蕭妙如
附錄本案論罪科刑法條：
中華民國刑法第268條
意圖營利，供給賭博場所或聚眾賭博者，處3年以下有期徒刑  
，得併科9萬元以下罰金。